臺灣高等法院民事裁定
111年度勞上易字第71號
上  訴  人  何惠隆  
上列上訴人因與被上訴人武瑆保全股份有限公司（更名前：泓博
保全股份有限公司）間請求給付資遣費等事件，對於中華民國11
0年12月10日臺灣桃園地方法院110年度勞訴字第56號第一審判決
提起上訴，本院裁定如下：
    主      文
上訴人應於收受本裁定正本之日起五日內，補繳第一審裁判費新
臺幣貳仟柒佰參拾陸元、第二審裁判費新臺幣貳仟貳佰玖拾元，
合計新臺幣伍仟零貳拾陸元，逾期不補正，即裁定駁回其上訴。
    理      由
一、按以一訴主張數項標的者，其價額合併計算之；非因財產權
     而起訴者，徵收裁判費新臺幣（下同）3,000元，民事訴訟
    法第77條之2第1項本文、第77條之14第1項分有明文。次按
    因確認僱傭關係或給付工資、退休金或資遣費涉訟，勞工或
    工會起訴或上訴，暫免徵收裁判費三分之二，勞動事件法（
    下稱勞事法）第12條第1項亦有明文。又原告之訴，有起訴
    不合程式或不備其他要件之情形，法院應以裁定駁回之，但
    其情形可以補正者，審判長應定期間命其補正；上訴不合法
    者，第二審法院應以裁定駁回之。但其情形可以補正者，審
    判長應定期間先命補正；民事訴訟法第463條準用同法第249
    條第1項但書第6款、第444條第1項亦有明文。
二、本件上訴人於原審起訴聲明：㈠被上訴人應給付上訴人20萬1
    ,930元，及自起訴狀繕本送達翌日起至清償日止，按年息5％
    計算之利息；㈡被上訴人應開立非自願離職證明書予上訴人
    。經原審為上訴人全部敗訴之判決，上訴人不服，提起上訴
    ，其雖未具體表明上訴聲明，但核其意旨應係對原判決全部
    不服而提起上訴。是本件裁判費之計算應為：㈠財產權部分
    ，訴訟標的價額為20萬1,930元（含薪資7萬8,000元、資遣
    費3萬6,000元、退休金9,288元、預告工資2萬4,000元、加
    班費474元、特休未休1萬6,800元、提繳6％勞工退休金3萬7,
    368元），應各徵第一、二審裁判費2,210元、3,315元，惟
    此部分請求依勞事法第12條第1項規定得暫免徵收裁判費2/3
    ，則上訴人於第一、二審應各繳納裁判費736元（計算式：2
    ,210元X1/3＝736元）、1,105元（計算式：3,315元X1/3＝1,1
    05元）；㈡非財產權部分（即開立非自願離職證明書部分）
    ，第一、二審應各徵裁判費3,000元、4,500元。以上合計上
    訴人應分別繳納第一、二審裁判費3,736元（計算式：736元
    ＋3,000元＝3,736元）、5,605元（計算式：1,105元＋4,500元
    ＝5,605元）。然上訴人迄今僅繳納第一審裁判費1,000元、
    第二審裁判費3,315元（見原法院110年度勞專調字第55號卷
    第2頁、本院卷第13頁），分別尚欠2,736元、2,290元，總
    計尚欠5,026元。茲限上訴人應於收受本裁定正本之日起5日
    內，如數補繳到院，逾期不補正，即裁定駁回其上訴。
三、爰裁定如主文。
　　
中　　華　　民　　國　　111 　年　　5 　　月　　12　　日
　　                  勞動法庭
                          審判長法  官  黃雯惠
正本係照原本作成。
核定訴訟標的價額部分，如不服裁定得於收受送達後10日內向本
院提出抗告狀，並繳納抗告費新臺幣1千元。
命補繳裁判費部分不得抗告。
中　　華　　民　　國　　111 　年　　5 　　月　　12　　日

       　　　　　　　　　　　　 書記官  簡素惠